最  高  行  政  法  院  裁  定
                                     100年度裁字第1853號
再 審原 告  阮明昆
訴訟代理人  陳信村  律師
再 審被 告  財政部臺灣省南區國稅局
代  表  人  許春安
上列當事人間綜合所得稅事件，再審原告對於中華民國99年2月
26日本院99年度判字第196號判決，提起再審之訴，本院裁定如
下：
    主  文
再審之訴駁回。
再審訴訟費用由再審原告負擔。
    理  由
一、按提起再審之訴，應依行政訴訟法第277條第1項第4款之規
    定表明再審理由，此為必須具備之程式。所謂表明再審理由
    ，必須指明確定判決有如何合於法定再審事由之具體情事，
    始為相當。倘僅泛言有何條款之再審事由，而無具體情事者
    ，尚難謂已合法表明再審理由。如未表明再審理由，法院無
    庸命其補正。
二、本件再審原告主張本院99年度判字第196號確定判決（下稱
    原確定判決）及高雄高等行政法院96年度訴字第578號判決
    （下稱原判決），有行政訴訟法第273條第1項第1款、第2款
    所定事由，對之提起再審之訴，經核其再審訴狀所表明之再
    審理由：福民內科診所係依財政部75年4月22日台財稅字第
    7523491號函釋意旨，與職員訂立有「職員自備車輛補貼辦
    法」，補貼員工車輛修繕、保養費支出及汽車燃料費、通行
    費及停車費。原確定判決卻以該診所尚無須外務員以自有車
    輛訪問客戶、推銷產品為由，不予列報執行業務費用，適用
    法規顯有錯誤。又原確定判決對於再審原告所提出之各項收
    據、發票等有利於再審原告之合法憑證，並未查明是否屬實
    ，亦未敘明何以不採之理由，逕予否准認列本件交際費部分
    ，亦屬適用法規顯有錯誤。本件職工福利之認列，關於再審
    原告所提出之進項憑證，原判決及原確定判決有舉證責任分
    配錯誤之情事，而為適用法規錯誤之具體事由。再者，關於
    本件執行業務盈虧互抵部分，再審原告已提出合夥退股同意
    書等書證證明再審原告與訴外人李重德合夥投資福霖內科診
    所之合夥投資事業確實存在，然原確定判決竟對此事實採證
    不依書面證據，而以再審原告與訴外人李重德對於投資金額
    、合夥比例及合夥期間說辭出入等為由，否准認列，顯屬理
    由與事實不符，而有判決理由與主文矛盾之具體情事等語，
    無非說明其對於原確定判決及原判決不服之理由，而對於原
    確定判決及原判決究有如何合於行政訴訟法第273條第1項第
    1款及第2款規定之具體情事，則未據敘明，依上開規定及說
    明，其再審之訴自非合法。
三、據上論結，本件再審之訴為不合法。依行政訴訟法第278條
    第1項、第104條、民事訴訟法第95條、第78條，裁定如主文
    。
中    華    民    國    100   年    7     月    29    日
                    最高行政法院第四庭
                        審判長法官  吳  明  鴻
                              法官  林  茂  權
                              法官  侯  東  昇
                              法官  黃  秋  鴻
                              法官  陳  國  成

以  上  正  本  證  明  與  原  本  無  異
中    華    民    國    100   年    7     月    29    日
                              書記官  葛  雅  慎